臺灣雲林地方法院刑事判決　　　　　　 96年度交易字第132號
公　訴　人　臺灣雲林地方法院檢察署檢察官
被　　　告　甲○○
上列被告因過失致死案件，經檢察官提起公訴（96年度偵字第40
36號），嗣因被告就被訴事實為有罪之陳述，經本院告知簡式審
判程序意旨，並聽取公訴人、被告之意見後，本院合議庭裁定由
受命法官獨任依簡式審判程序審理，判決如下：
    主  文
甲○○犯業務過失致人於死罪，處有期徒刑陸月，如易科罰金以
新臺幣壹仟元折算壹日，減為有期徒刑參月，如易科罰金以新臺
幣壹仟元折算壹日，緩刑貳年。
    事  實 及  理  由
一、本件係經被告於準備程序期日為有罪之陳述，而經本院合議
    庭裁定由受命法官獨任以簡式審判程序加以審理，則依據刑
    事訴訟法第273 條之2 、同法第159 條第2 項之規定，不適
    用傳聞法則有關限制證據能力之相關規定；並得依同法第31
    0 條之2 之準用同法第454 條之規定製作略式判決書，依法
    僅需記載犯罪事實、證據名稱及應適用之法條，並得以簡略
    方式為之，如認定之犯罪事實、證據及應適用之法條，與檢
    察官聲請簡易判決處刑書或起訴書之記載相同者，得引用之
    ，合先敘明。
二、犯罪事實：甲○○受雇於和慶建材有限公司，擔任貨車司機
    工作，以駕駛自用大貨車為業務，係從事駕駛業務之人。民
    國95年11月20日晚上5 時30分許，甲○○駕駛和慶建材有限
    公司所有車牌號碼646-QV號自用大貨車，於運送貨物返回公
    司途中，沿雲林縣土庫鎮延平里土庫大橋由東往西方向行駛
    時，其原應注意汽車發生故障不能行駛，應即設法移置於無
    礙交通之處，故障車輛在未移置前或移置後均應豎立車輛故
    障標誌，在行車時速逾40公里之路段，應於車身後方30公尺
    至100 公尺之路面上豎立標誌；並應注意橋樑不得臨時停車
    ；汽車臨時停車時，應依車輛順行方向緊靠道路右側，不得
    佔用車道之規定，而依當時天候雨、夜間無照明、柏油路面
    、路面濕潤、無障礙物等情形，又無不能注意之情事，其竟
    因駕駛之車輛傳動軸脫落，而未顯示危險警示燈，亦未立即
    於車身後擺置警示標誌，即逕將該車違法停放橋樑上，並佔
    用部分之快車道，適有蔡淑娟騎乘車牌號碼XR9-806 號機車
    ，自甲○○同向車道後方行駛而來，亦疏未注意車前狀況，
    因雨夜視線不良，而閃避不及，直接撞擊甲○○上開自用大
    貨車之後方車斗，蔡淑娟因而人車倒地，並因此受有頭部外
    傷、顱內出血等傷害，嗣經送醫仍於95年11月22日上午11時
    30分許不治死亡。甲○○於肇事後，隨即報警，並於警員到
    達現場時，當場承認為肇事人，自首犯罪，而接受裁判。
三、證據名稱：
（一）證人田玉秀之證述。
（二）證人陳秋珠之證述。
（三）道路交通事故現場圖、現場蒐證照片14張。
（四）臺灣雲林地方法院檢察署相驗筆錄、相驗屍體證明書、驗
      斷書。
（五）臺灣省嘉雲區行車事故鑑定委員會鑑定意見書。
（六）被告甲○○於偵查及本院之自白。
四、論罪科刑的理由：
（一）核被告甲○○所為，係犯刑法第276 條第2 項之業務過失
      致人於死罪，起訴書雖認被告係犯同條第1 項之過失致人
      於死罪，惟經公訴檢察官當庭更正，本院自無庸再行變更
      起訴法條。被告於肇事後，隨即主動報警，並於警員到達
      現場時，當場承認為肇事人，自首犯罪，而接受裁判，此
      經被告陳述明確，並有雲林縣警察局虎尾分局道路交通事
      故肇事人自首情形紀錄表在卷可稽，爰依刑法第62條前段
      規定，減輕其刑。
（二）本院審酌被告之過失程度，被害人與有過失之情形，被告
      於肇事後之態度，及其已與被害人家屬達成和解，並取得
      諒解等一切情狀，量處如主文所示之刑，並諭知易科罰金
      之折算標準。再中華民國96年罪犯減刑條例業於96年07月
      04日公布，並自96年07月16日施行，該條例第2 條明文規
      定：「犯罪在中華民國96年04月24日以前者，除本條例另
      有規定外，依下列規定減刑：三、有期徒刑、拘役或罰金
      ，減其刑期或金額二分之一」，則本件被告所犯上揭業務
      過失致人於死罪之犯罪時間，在96年04月24日以前，自應
      依中華民國96年罪犯減刑條例第2 條第1 項第3 款規定，
      減其有期徒刑二分之一，並依該條例第7 條第2 項規定，
      諭知其宣告刑及減得之刑。
（三）被告素無犯罪前科，前未曾受有期徒刑以上刑之宣告，此
      有臺灣高等法院被告前案紀錄表附卷可認，其有正當工作
      ，事後亦已與被害人家屬達成和解，深具悔意，經此刑之
      宣告後，應知警惕而無再犯之虞，併予緩刑2 年之宣告，
      以啟自新。
五、應適用之法條：
（一）刑事訴訟法第299 條第1 項前段、第273 條之1 第1 項、
      第310 條之2 、第454 條第1 項。
（二）刑法第276 條第2 項、第62條前段、第41條第1 項前段、
      第74條第1 項第1 款，刑法施行法第1 條之1 第1 項、第
      2 項前段。
（三）中華民國96年罪犯減刑條例第2 條第1 項第3 款、第7 條
      、第9條。
本案經檢察官乙○○到庭執行職務
中　　華　　民　　國　　96　　年　　10　　月　　17　　日
                  刑事第二庭    法  官  劉　國　賓
以上正本證明與原本無異。
如不服本判決，應於判決送達後10日內，向本院提出上訴狀。
                                書記官　李　達　成
中　　華　　民　　國　　96　　年　　10　　月　　17　　日
中華民國刑法第276條第2項
（過失致死罪）
因過失致人於死者，處2 年以下有期徒刑、拘役或2 千元以下罰
金。
從事業務之人，因業務上之過失犯前項之罪者，處5 年以下有期
徒刑或拘役，得併科3 千元以下罰金。
